【裁判字號】    97,易,1669
【裁判日期】    971127
【裁判案由】    竊盜
【裁判全文】
臺灣士林地方法院刑事判決              97年度易字第1669號
公  訴  人  臺灣士林地方法院檢察署檢察官
被      告  丁○○
                      5樓
                    （羈押於臺灣士林看守所）
上列被告因竊盜案件，經檢察官提起公訴（97年度偵字第13871
號），被告於本院準備程序期日就被訴事實為有罪之陳述，經本
院裁定改以簡式審判程序進行審理後，判決如下：
    主  文
丁○○竊盜，處拘役參拾伍日；又竊盜，處拘役貳拾伍日；又竊
盜，處拘役肆拾日。應執行拘役玖拾日。
    事  實
一、丁○○意圖為自己不法之所有，分別為下列犯行：
  (一)於民國97年10月16日中午12時許，在臺北市○○區○○路3
    段174 巷19號1 樓不知名店內，見店內員工乙○○將其所有
    SAMSUNG 牌手機乙支放置店內桌上，忙於工作，管領力略微
    鬆弛，即趁機徒手竊取該手機得手，供己使用。
  (二)於97年10月17日凌晨2 時許，在臺北市○○區○○路4 段13
    8 號京華城百貨公司附近，徒手竊取丙○○所有放置於車號
    689-BEW 號機車置物箱內之行車執照1 張、健保卡1 張及駕
    照1 張等物，得手後，除將行照留存供己使用外，餘均丟棄
    。
  (三)於97年10月17日凌晨3 時許，在臺北市○○區○○街183 巷
    與復興北路口之車庫停車蓬內，徒手竊取甲○○所有置放於
    車號062-DDZ 號機車置物箱內之手提包1 只（內有PHS 行動
    電話乙支（PG2000型）、數位相機乙台、NOKIA 手機乙支
    、及現金新臺幣500 元得手，除留存手提包1 只、PHS 行動
    電話1支、數位相機1台外，餘均花用殆盡或丟棄滅失。
  (四)嗣於97年10月17日下午3 時許，在臺北市內湖區○○○路○
    段56巷口遇警盤查查獲，復得其同意搜索後，在丁○○身上
    扣得丙○○遭竊之行車執照，並在其臺北市內湖區○○○路
    ○ 段56巷25弄7 號5 樓住處扣得甲○○上揭遭竊之PHS 行動
    電話乙支（PG2000型）、數位相機乙台、手提包1 只等物，
    始查悉上情。
二、案經乙○○、甲○○、丙○○訴由臺北市政府警察局內湖分
    局報告臺灣士林地方法院檢察署檢察官偵查起訴，被告於本
    院準備程序期日就被訴事實為有罪之陳述，經本院裁定改以
    簡式審判程序進行審理。
    理  由
一、本件被告丁○○所犯非死刑、無期徒刑或最輕本刑有期徒刑
    三年以上之罪，亦非高等法院管轄第一審案件，且於準備程
    序進行中，被告先就被訴事實為有罪之陳述，經告知被告簡
    式審判程序之旨，並聽取檢察官、被告之意見後，本院裁定
    改以簡式審判程序審理，是本件之證據調查，依刑事訴訟法
    第273 條之2 規定，不受同法第159 條第1 項、第161 條之
    2 、第161 條之3 、第163 條之1 及第164 條至第170 條規
    定之限制，合先敘明。
二、上開犯罪事實，迭據被告於警詢、偵查及本院準備程序及審
    理時坦承不諱（見臺灣士林地方法院檢察署97年度偵字第
    13871 號卷【下稱偵卷】第9 頁至第13頁、第52頁至第53頁
    、第60頁至第61頁，本院97年11月12日準備程序筆錄第2 頁
    至第4 頁、97年11月17日審判筆錄第2 頁），核與證人即被
    害人乙○○、甲○○、丙○○於警詢證述之情節相符（見偵
    卷第30至第31頁、第25至第27頁、第63頁至第65頁），並有
    贓證物認領保管單2 紙（見偵卷第33頁、第29頁）、臺北市
    政府警察局保管條1 紙（偵卷第39頁）存卷可資佐證，足認
    被告上開任意性自白與事實相符，堪予採信，是本件事證已
    臻明確，被告竊盜犯行均堪認定，應依法論科。
三、核被告所為，均係犯刑法第320 條第1 項之竊盜罪。被告所
    犯3 次竊盜罪，犯意各別，行為互殊，應予分論併罰。公訴
    意旨雖建請本院量處被告應執行刑有期徒刑1 年2 月，本院
    審酌被告年輕力壯，未思正途，見有利可圖即心起貪念，竊
    取他人財物，固有不該，惟所竊財物價值尚非至鉅，事後又
    已坦承犯行，態度尚稱良好，暨其犯罪之動機、目的、手段
    ，經濟狀況不佳等一切情狀，認就所犯3 罪，各量處如主文
    所示之刑，並定其應執行之刑，即足懲儆。
四、公訴人另以被告短期內不斷犯案，顯有犯罪習慣，應諭知刑
    前強制工作，以資矯治等語，固非無見。惟按保安處分係針
    對受處分人將來之危險性所為之處置，以達教化、治療之目
    的，為刑罰之補充制度，保安處分中之強制工作，旨在對嚴
    重職業性犯罪及欠缺正確工作觀念或無正常工作因而犯罪者
    ，強制其從事勞動，學習一技之長及正確之謀生觀念，使其
    日後重返社會，能適應社會生活。然保安處分之措施亦含社
    會隔離、拘束身體自由之性質，其限制人民之權利，實與刑
    罰同，自應受比例原則之規範，使保安處分之宣告，與行為
    人所為行為之嚴重性、行為人所表現之危險性，及對行為人
    未來行為之期待性相當（最高法院91年度臺上字第4625號判
    決意旨參照）。再按18歲以上之竊盜犯，有犯罪之習慣者，
    得於刑之執行前，令入勞動場所強制工作，竊盜犯贓物犯保
    安處分條例第3 條第1 項固有明文，惟前開條例，於應執行
    之刑未達1 年以上者，不適用之，此見同條例第2 條第4 項
    規定即明。查被告除本件外，前並無竊盜犯罪科刑紀錄，僅
    曾因詐欺案，為臺灣板橋地方法院以97年度簡字第7965號判
    決處有期徒刑3 月，有臺灣高等法院被告前案紀錄表1 紙可
    稽，參以被告又係因工作遭辭退，一時工作無著，始起意犯
    本件竊盜案，是尚不能僅以此次竊盜犯行，即謂被告有犯罪
    之習慣；被告本件竊盜犯罪前科情節尚非重大，且於犯罪後
    即坦承犯行不諱，尚知悔悟，是依比例原則，綜合其所為行
    為之嚴重性、所表現之危險性及對其未來之期待性等情以觀
    ，本院因認就被告本件3 次犯行各處如主文所示之刑，已與
    被告犯行之處罰相當，足資儆懲。況本件應執行之刑既無達
    1 年以上之情形，依上開規定，自不得適用竊盜犯贓物犯保
    安處分條例之規定，為被告應於刑之執行前令入勞動場所強
    制工作之宣告，附此敘明。
五、依刑事訴訟法第273 條之1 第1 項、第299 條第1 項前段，
    刑法第320 條第1 項、第51條第6 款，刑法施行法第1 條之
    1 第1 項、第2 項前段，判決如主文。
據上論斷，應依刑事訴訟法第273 條之1 第1 項、第299 條第1
項前段，刑法第320 條第1 項、第51條第6款，刑法施行法第1條
之1 ，判決如主文。
本案經檢察官徐名駒到庭執行職務
中    華    民    國    97    年    11    月    27    日
                  刑事第五庭法  官  許辰舟
以上正本證明與原本無異。
如不服本判決應於收受判決後10日內向本院提出上訴書狀，並應
敘述具體理由；其未敘述上訴之理由者，應於上訴期間屆滿後20
日內向本院補提理由書（均須按他造當事人之人數附繕本），切
勿逕送上級法院。
                            書記官  李典育
中    華    民    國    97    年    11    月    27    日
附錄法條：
刑法第320條第1項
意圖為自己或第三人不法之所有，而竊取他人之動產者，為竊盜
罪，處 5 年以下有期徒刑、拘役或 5 百元以下罰金。


司法院資訊處製作；財團法人民間司法改革基金會備份。
